EDUARDO VILLALOBOS

INGENIERO EN TICS



Cel: 899-421-7368



eduardovillalobosatilano@g mail.com



Rocallosa #154, La cima.

SOBRE MI

Soy una persona proactiva, excelente compañero de equipo, organizado y responsable. Disfruto mucho aprender cosas nuevas, por lo que mi objetivo es un puesto desafiante y dinámico donde poder compartir mi experiencia y a su vez sumar nuevos conocimientos.

EDUCACIÓN

Universidad Increíble Tec **Programador**

• Promedio académico 9

Colegio Secundario Increíble Bachillerato Itace, 2020-2023

• Diploma Alumno Destacado, 2023

CURSOS / HABILIDADES

Curso de Informática

Instituto Increíble, 2023.

EXPERIENCIA LABORAL

Responsable en ambito laboral

Empresa Increíble, Junio 2020 - Julio 2023

- Recepción de Clientes. Manejo de Computadoras.
- Asistencia a mesa de entradas. Mantenimiento de computadoras.

Asistente en manejo de computo

Empresa Increíble, Junio 2020 - Julio 2023

- Recepción de Clientes. Manejo de Computadoras.
- Asistencia a mesa de entradas. Organización de archivos de entrada y salida. Mantenimiento de archivo.

Ayudante en Ciber

Empresa Increíble, agosto 2022 - mayo 2023

- Recepción de Clientes. Manejo de caja registradora y de computadoras del locas.
- Asistencia a mesa de entradas. Organización de dinero y de limpieza de computo y arreglo de computadoras.